# 求助陈版主，出售股权的合并处理。

提问人：liuweisheng 时间：2022-04-07 10:36:07
B为A的全资子公司，A长投 100 万元，B公司股本 100 万元； 2021 年 12 月份A将持有B 80%的股权出售，售价 80 万元。 2021 年B公司净利润 1000 万元。
A公司单体分录
借：银行存款 80 万元
贷：长投 80 万元
借：长投-损益调整 1000*0.2=200万元
贷：投资收益 200 万元
A公司 2021 年合并报表（直接用调整分录录入1-12月份损益表）
贷：收入、成本等利润表科目 1000 万元
借：投资收益 1000 万元
这里合并层面处置损益 1000 万元，这样处理对吗，合并感觉要确认 800 万的处置损益。
谢谢版主解惑。

回答人：chenyiwei
合并报表层面处置损益=80-（100+1000）*80%=-800万元。需要注意剔除少数股东损益的影响。